臺灣高雄少年及家事法院民事裁定　　　　　110年度亡字第7號
聲　請　人　臺灣高雄地方檢察署檢察官

代　理　人　臺灣高雄地方檢察署檢察事務官黃逸平

失　蹤　人　鍾國康　


上列聲請人聲請死亡宣告事件，本院裁定如下：
    主    文
宣告甲○○（男，民國00年0 月00日生，身分證統一編號：Z000000000號，失蹤前最後住所：高雄市○○區○○路000 號7樓之8
）於民國103年3月23日下午12時死亡。
程序費用新臺幣1000元由甲○○之遺產負擔。
    理    由
一、聲請意旨：失蹤人甲○○（民國00年0 月00日生，身分證統
    一編號：Z000000000號）前因行蹤不明，於100 年3 月23日
    列為失蹤人口通報警方協尋，迄今仍未尋獲。失蹤人為80歲
    以上之人，失蹤已滿3 年，前經本院依聲請裁定行公示催告
    程序，現陳報期間屆滿，未據失蹤人陳報其生存，或知失蹤
    人生死者，陳報其所知，為此聲請宣告失蹤人死亡。
二、按「失蹤人失蹤滿7 年後，法院得因利害關係人或檢察官之
    聲請，為死亡之宣告。失蹤人為80歲以上者，得於失蹤滿3
    年後，為死亡之宣告。」「受死亡宣告者，以判決內所確定
    死亡之時，推定其為死亡。前項死亡之時，應為前條各項所
    定期間最後日終止之時。但有反證者，不在此限。」民法第
    8 條第1 項、第2 項及第9 條分別定有明文。
三、聲請人上開主張，業據其提出高雄市三民戶政事務所109 年
    11月16日高市三民戶字第10970639000 號函暨所附失蹤人口
    系統資料報表、失蹤人戶籍資料（現戶全戶）、內政部移民
    署109 年10月16日移署資字第1090108272號函、行政院人事
    行政總處109 年10月15日總處資字第1090043141號函、勞動
    部勞工保險局109 年10月15日保普生字第10913046100 號函
    、國軍退除役官兵輔導委員會高雄市榮民服務處109 年10月
    15日高市榮字第1090014316號函、財政部高雄國稅局三民分
    局109 年10月22日財高國稅三綜字第1090184828號函、衛生
    福利部中央健康保險署109 年10月30日健保高字第10961312
    32號書函暨檢附之衛生福利部中央健康保險署保險對象住診
    申報紀錄明細表、高雄市政府社會局109 年10月21日高市社
    老福字第10939579401 號函、高雄市殯葬管理處109 年10月
    22日高市殯處武字第10970931300 號函、全國刑案資料查註
    表、在監在押紀錄表、稅務電子閘門財產所得調件明細表、
    三親等資料查詢結果、入出境資訊連結作業、勞保局被保險
    人投保資料等件為證，堪信為真實。本院綜合上開事證，認
    甲○○至遲於100 年3 月23日即已失蹤且年滿80歲，其生死
    不明迄今已滿3 年。現公示催告之陳報期間業已屆滿，未據
    失蹤人陳報其生存，或知其生死者陳報其所知，是聲請人依
    民法第8 條第2 項之規定，聲請宣告甲○○死亡，核無不合
    ，應予准許。
四、甲○○於100 年3 月23日列為失蹤人口，失蹤時為80歲以上
    之人，計至103 年3 月23日已失蹤屆滿3 年，自應推定其於
    是日下午12時為死亡之時，准予依法宣告。
五、據上論結，本件聲請為有理由，依家事事件法第97條、第
    154 條第3 項，非訟事件法第24條第1 項，裁定如主文。
中    華    民    國   110    年     9    月    23    日
                  家事第三庭  法  官  李嘉益
以上正本係照原本作成。
如對本裁定抗告須於裁定送達後10日內向本院提出抗告狀，並繳
納裁判費新台幣1,000元。
中    華    民    國   110    年    9     月    23    日
                              書記官   陳月珍